臺灣新北地方法院刑事判決　　　　　　110年度簡上字第423號
上　訴　人　臺灣新北地方檢察署檢察官
被　　　告　陳友義


上列上訴人因被告竊盜案件，不服本院110 年度簡字第1840號中
華民國110 年6 月24日第一審判決（聲請簡易判決處刑案號：10
9 年度偵字第42606 號），提起上訴，本院管轄之第二審合議庭
判決如下：
    主  文
上訴駁回。
    事實及理由
一、本案經本院審理結果，認第一審簡易判決認被告乙○○犯刑
    法第320 條第1 項之竊盜罪，判處罰金新臺幣1 萬元，如易
    服勞役，以新臺幣1 千元折算1 日，認事用法及量刑均無不
    當，應予維持，並引用如附件第一審判決書記載之事實、證
    據及理由。
二、檢察官上訴意旨略以：原審認被告乙○○犯竊盜罪，判處罰
    金新臺幣（下同）1 萬元，固非無見。惟查，本件被告犯後
    於偵查中仍飾詞狡辯，且不願說明銷贓去向，犯後態度明顯
    不佳，被告所為實有未當，參以被告前已有多次竊盜犯行，
    而本件被告犯後未能與被害人達成和解及賠償被害人因此所
    受之損害，對被害人影響甚鉅，是衡諸被告犯罪手段及犯罪
    所生之危害、犯罪後之態度，原審竟僅判處罰金1 萬元，應
    有量刑過輕之情，難認原判決妥適，爰提起上訴，請求撤銷
    原判決，另為適當之判決云云。
三、按被告以外之人於審判外之陳述，雖不符合同法第159 條之
    1 至第159 條之4 之規定，但經當事人於審判程序同意作為
    證據，法院審酌該言詞陳述或書面陳述作成時之情況，認為
    適當者，亦得為證據；當事人、代理人或辯護人於法院調查
    證據時，知有第159 條第1 項不得為證據之情形，而未於言
    詞辯論終結前聲明異議者，視為有前項之同意，刑事訴訟法
    第159 條之5 定有明文。查本判決下列所引用之被告以外之
    人於審判外之陳述，雖屬傳聞證據，惟檢察官及被告於本院
    審理時均表示無意見，且迄至言詞辯論終結前亦未聲明異議
    ，本院審酌上開證據資料製作時之情況，尚無違法不當之瑕
    疵，亦認為以之作為證據應屬適當，依上開規定，認具有證
    據能力；又本件認定事實所引用非供述證據之證據能力部分
    ，並無證據證明係公務員違背法定程序所取得，檢察官及被
    告於本院審理時均未主張排除前開物證之證據能力，且迄於
    言詞辯論終結前亦均未聲明異議，本院經審酌亦無其他違法
    不當之情況，故均認有證據能力，合先敘明。
四、經查，原審判決所認被告乙○○犯有本件刑法第320 條第1
    項竊盜之犯罪事實，業據被告於本院審理時自白不諱，且經
    證人即被害人於警詢指證明確，並有警方蒐證之現場監視器
    錄影畫面翻拍照片、錄影光碟、新北市警察局蘆洲分局集賢
    派出所警員何志煒職務報告、臺灣新北地方檢察署檢察事務
    官之監視器錄影勘驗報告等在卷可資佐證。是本件事證明確
    ，被告上揭竊盜犯行堪以認定，應予依法論科。
五、被告本件犯行事證明確，原審判決認事用法，經核並無不合
    。又核諸原審係以行為人之責任為基礎，審酌被告正值青壯
    ，不思以己力賺取所需，見物品無人看管，即任意竊取他人
    財物，行為應予非難，兼衡被告前亦有竊盜紀錄，智識程度
    為國中畢業、家庭經濟狀況勉持、犯罪之動機、目的、手段
    ，犯後態度及被害人遭竊物品價值約3,700 元等一切情狀，
    量處如主文所示之刑，並諭知如易服勞役之折算標準，且就
    被告竊得未扣案之真空泵、虎頭夾及轉盤各1 臺等其犯罪所
    得贓物，併宣告沒收及追徵其價額。衡酌上情，原審量刑並
    無不當。且按量刑輕重，屬於事實審法院得依職權自由裁量
    之事項，苟其量刑已以行為人之責任為基礎，並斟酌刑法第
    57條各款所列情狀，在未逾越法定刑度之下，酌量科刑，無
    偏執一端而有明顯失出或失入之情形，自不得率指為不當或
    違法。檢察官上訴意旨雖以原審僅判處被告罰金刑，不無過
    輕之嫌，難謂符合罪刑相當原則，量刑尚有未當云云。然本
    件原審亦已審酌上開與本案有關之一切情狀，始酌情量處被
    告罰金1 萬元，並諭知易服勞役之折算標準，折算後相當易
    服勞役10日，經核原審係在被告所為犯行之責任基礎下科刑
    ，量刑即難遽認失出，又衡酌被告犯罪情節及犯後態度等情
    ，亦無違法或失當之情。從而，檢察官上訴意旨以原審判決
    量刑失當為由，指摘原審判決不當，尚無理由，應予駁回。
據上論斷，應依刑事訴訟法第455 條之1 第1 項、第3 項、第36
8 條、第373 條，判決如主文。
本案經檢察官陳建良偵查後聲請簡易判決處刑，由檢察官陳漢章
到庭執行職務。
中    華    民    國   110    年    11    月    30    日
                刑事第七庭  審判長法  官  彭  全  曄
 
                                  法  官  劉  思  吟
 
                                  法  官  白  承  育
以上正本證明與原本無異
本件不得上訴
                                  書記官  陳  宥  伶
中    華    民    國   110    年    11    月    30    日
附錄本案論罪科刑法條全文：
中華民國刑法第320 條
意圖為自己或第三人不法之所有，而竊取他人之動產者，為竊盜
罪，處5 年以下有期徒刑、拘役或50萬元以下罰金。
意圖為自己或第三人不法之利益，而竊佔他人之不動產者，依前
項之規定處斷。
前二項之未遂犯罰之。
 
附件：
臺灣新北地方法院刑事簡易判決         110年度簡字第1840號
聲  請  人  臺灣新北地方檢察署檢察官
被      告  乙○○  男  民國00年00月00日生
                    身分證統一編號：Z000000000號  
                    住新北市○○區○○街00號
上列被告因竊盜案件，經檢察官聲請以簡易判決處刑（109 年度
偵字第42606 號），本院判決如下：
    主  文
乙○○犯竊盜罪，科罰金新臺幣壹萬元，如易服勞役，以新臺幣
壹仟元折算壹日；未扣案之犯罪所得真空泵、虎頭夾及轉盤各壹
臺均沒收，於全部或一部不能沒收或不宜執行沒收時，追徵其價
額。
    事實及理由
一、本件犯罪事實及證據，除證據部分補充「證人即被害人甲○
    ○於警詢中之指述」外，其餘均引用如附件檢察官聲請簡易
    判決處刑書所載。
二、論罪科刑：
  ㈠核被告乙○○所為，係犯刑法第320 條第1 項之竊盜罪。
  ㈡爰審酌被告正值青壯，不思以己力賺取所需，見物品無人看
    管，即任意竊取他人財物，行為應予非難；兼衡被告前亦有
    竊盜紀錄，智識程度為國中畢業、家庭經濟狀況勉持（見警
    詢筆錄之記載），犯罪之動機、目的、手段，犯後態度，及
    被害人遭竊物品價值約新臺幣（下同）3,700 元等一切情狀
    ，量處如主文所示之刑，並諭知如易服勞役之折算標準，以
    資懲儆。
三、按犯罪所得，屬於犯罪行為人者，沒收之；前二項之沒收，
    於全部或一部不能沒收或不宜執行沒收時，追徵其價額，刑
    法第38條之1 第1 項前段、第3 項分別定有明文。查本件被
    告竊得之真空泵、虎頭夾及轉盤各1 臺為其犯罪所得，雖未
    經扣案，揆諸上揭規定，仍應予宣告沒收，並於全部或一部
    不能沒收或不宜執行沒收時，追徵其價額。
四、依刑事訴訟法第449 條第1 項前段、第3 項、第454 條第2
    項、第450 條第1 項，刑法第320 條第1 項、第42條第3 項
    前段、第38條之1 第1 項前段、第3 項，刑法施行法第1 條
    之1 第1 項，逕以簡易判決處刑如主文。
五、如不服本判決，得自收受送達之翌日起20日內向本院提出上
    訴狀，上訴於本院第二審合議庭（須附繕本）。
本案經檢察官陳建良聲請以簡易判決處刑。
中    華    民    國   110    年    6     月    24    日
                  刑事第二十七庭  法  官  曹惠玲
上列正本證明與原本無異。
                                  書記官  張家瑋
中    華    民    國   110    年    6     月    29    日
 附錄本案論罪科刑法條全文：
中華民國刑法第320條
意圖為自己或第三人不法之所有，而竊取他人之動產者，為竊盜
罪，處5 年以下有期徒刑、拘役或50萬元以下罰金。
意圖為自己或第三人不法之利益，而竊佔他人之不動產者，依前
項之規定處斷。
前二項之未遂犯罰之。
-------------------------------------------------------
 附  件：
臺灣新北地方檢察署檢察官聲請簡易判決處刑書
                                    109年度偵字第42606號
    被      告  乙○○  男  39歲（民國00年00月00日生）
                        住新北市○○區○○街00號
                        國民身分證統一編號：Z000000000號
上列被告因竊盜案件，業經偵查終結，認為宜聲請以簡易判決處
刑，茲將犯罪事實及證據並所犯法條分敘如下：
        犯罪事實
一、乙○○於民國109 年8 月18日14時34分許，騎乘腳踏車行經
    新北市○○區○○路000 巷00號甲○○住處前時，見甲○○
    所有，擺放在門口之裝有活動輪之真空泵、虎頭夾及轉盤各
    1 台（總價值新臺幣3,700 元）置於該處，且無人看管，意
    圖為自己不法之所有，基於竊盜之犯意，徒手竊取該等物品
    得逞，旋騎乘腳踏車載離現場。嗣甲○○發現該等物品遭竊
    ，調閱監視器畫面後報警處理，復通知乙○○到案，惟該等
    物品已遭乙○○載至新北市蘆洲區某資源回收場變賣。
二、案經新北市政府警察局蘆洲分局報告偵辦。
        證據並所犯法條
一、被告乙○○於偵查中固坦承於上開時、地，拿取3 樣物品之
    事實，惟矢口否認有何竊盜犯行，辯稱：伊有拿3 個東西，
    但正確名稱伊不知道，伊印象中是在1 棟1 樓旁邊有幼兒園
    的大樓拿的，伊有先問大樓警衛伯伯可不可以拿，伊認識那
    棟大樓警衛伯伯等語。經查：上揭犯罪事實，業據被害人甲
    ○○於警詢時指述綦詳，且觀諸監視器畫面，被告拿取上址
    被害人住處前3 樣物品之過程，並未見其與何人交談，又上
    址被害人住處亦非大樓，周遭並未見何警衛亭或幼兒園，有
    監視器畫面暨本署勘驗報告1 份在卷可稽。是被告所辯拿取
    上址被害人住處前物品時曾詢問大樓警衛之情節，顯係臨訟
    杜撰之詞，無足可採；再參以被告於108 年8 月，即有2 次
    盜取他人放置在門口、路口之窗型冷氣廢機、攤車，而遭法
    院判決有罪確定之紀錄，有本署刑案資料查註紀錄表及臺灣
    新北地方法院109 年度簡字第2007號、第1372號刑事簡易判
    決書各1 份在卷可憑。可徵其知悉拿取他人物品前應詳查物
    品是否確為所有人所拋棄，卻未為之，足認被告主觀上存有
    不法所有意圖甚明，故被告所辯，委不足採，其竊盜犯嫌堪
    以認定。
二、核被告所為，係犯刑法第320 條第1 項竊盜罪嫌。被告所竊
    得之裝有活動輪之真空泵、虎頭夾及轉盤各1 台均為犯罪所
    得，惟業遭被告載至新北市蘆洲區某資源回收場變賣，業據
    被告供承在卷，故無法返還被害人甲○○，亦無從執行沒收
    ，爰請依刑法第38條之1 第1 項前段、第3 項規定，宣告追
    徵其價額。
三、依刑事訴訟法第451 條第1 項聲請逕以簡易判決處刑。
    此  致
臺灣新北地方法院
中    華    民    國   110    年    1     月    6     日
                          檢  察  官  陳建良